臺灣高雄地方法院刑事判決　　　　　　99年度審易字第4473號
公　訴　人　臺灣高雄地方法院檢察署檢察官
被　　　告　黃俊誠
上列被告因違反毒品危害防制條例案件，經檢察官提起公訴（99
年度毒偵字第5102號、第5239號、第6777號），本院合議庭裁定
由受命
法官獨任行簡式審判程序，判決如下：
    主  文
黃俊誠施用第二級毒品，共罪，各處有期徒刑肆月。又施用第
一級毒品，處有期徒刑捌月。應執行有期徒刑壹年陸月。
    事實及理由
一、犯罪事實：
    黃俊誠前於民國87年間，因施用毒品案件，經本院以87年度
    毒聲字第2285號裁定送觀察、勒戒後，認無繼續施用毒品之
    傾向，於87年9 月17日釋放出所，並經臺灣高雄地方法院檢
    察署檢察官以87年度偵字第20848 號為不起訴處分確定；復
    於前開觀察、勒戒執行完畢釋放後5 年內再犯施用毒品案件
    ，經本院以87年度毒聲字2972號裁定送觀察、勒戒後，認有
    繼續施用毒品傾向，再經本院以87年度毒聲字第3332號裁定
    令入戒治處所強制戒治，嗣經本院以88年度毒聲字第2161號
    裁定停止戒治，而於88年11月10日強制戒治期滿，並經臺灣
    高雄地方法院檢察署檢察官以88年度戒毒偵字第346 號不起
    訴處分確定；另因施用毒品案件，經本院裁定強制戒治並以
    89年度訴字第2714號判刑確定。詎其仍未戒除毒癮，復基於
    施用第二級毒品甲基安非他命之犯意，分別為下列行為：
  (一)於99年7 月3 日上午某時許，在高雄市岡山區○○○街136
    巷9 號住處，以將甲基安非他命置放在玻璃球內燒烤吸食煙
    霧之方式，施用第二級毒品甲基安非他命1 次。嗣於同日下
    午1 時20分許，在高雄市○○區○○街182 巷1 號前遭警攔
    檢盤查，經徵其同意採集尿液檢體送驗後，結果呈安非他命
    、甲基安非他命陽性反應，始查悉上情。
  (二)於99年7 月30日上午某時許，在上址住處，以將甲基安非他
    命置放在玻璃球內燒烤吸食煙霧之方式，施用第二級毒品甲
    基安非他命1 次。嗣於99年7 月31日凌晨0 時5 分許，黃俊
    誠騎乘機車行經高雄市路○區○○路405 巷口時，因形跡可
    疑而遭警攔檢盤查，因其為毒品管制人口及調驗人口，經徵
    其同意採集尿液檢體送驗後，結果呈安非他命、甲基安非他
    命陽性反應，始查知上情。
  (三)於99年8 月11日上午10時許，在上址住處，以將甲基安非他
    命置放在玻璃球內燒烤吸食煙霧之方式，施用第二級毒品甲
    基安非他命1 次，復於同日晚間7 、8 時許，在高雄市橋頭
    區友人住處，以將海洛因摻入香菸點燃吸食之方式，施用第
    一級毒品海洛因1 次。嗣於99年8 月12日凌晨2 時48分許，
    在高雄市○○區○○路口處，因形跡可疑為警盤查，經徵其
    同意採集尿液檢體送驗後，結果呈嗎啡、安非他命及甲基安
    非他命陽性反應，而查悉上情。
二、程序部分：
  (一)本件被告黃俊誠所犯均係死刑、無期徒刑、最輕本刑為3 年
    以上有期徒刑以外之罪，其於準備程序中就被訴事實為有罪
    之陳述，經法官告知簡式審判程序之旨，並聽取公訴人、被
    告之意見後，本院合議庭認為適宜而裁定由受命法官獨任進
    行簡式審判程序，先予敘明。
  (二)被告前經送觀察、勒戒執行完畢後5 年內，已再犯施用毒品
    案件，並經法院裁定送強制戒治，是被告於「初犯」經觀察
    、勒戒後，曾於5 年內再犯，經依法追訴處罰，本件施用毒
    品行為檢察官逕行起訴，即無不合。
三、證據名稱：
  (一)台灣檢驗科技股份有限公司99年8 月17日濫用藥物檢驗報告
    、高雄縣政府警察局湖內分局（現已改制為高雄市政府警察
    局湖內分局）煙毒、麻藥案件嫌犯代號與真實姓名對照表各
    1 份。
  (二)高雄市立凱旋醫院99年7 月30日濫用藥物尿液檢驗報告、毒
    品案件尿液送驗編號與真實姓名對照表各1 份。
  (三)台灣檢驗科技股份有限公司99年8 月24日濫用藥物檢驗報告
    、高雄縣政府警察局岡山分局（現已改制為高雄市政府警察
    局岡山分局）橋頭分駐所偵辦毒品案件嫌疑犯尿液採證對照
    表各1 份。
  (四)被告之自白。
四、論罪：
    海洛因、甲基安非他命分別為毒品危害防制條例第2 條第2
    項第1 款、第2 款規定之第一級、第二級毒品，依法不得持
    有、施用，是核被告黃俊誠上開所為，係犯毒品危害防制條
    例第10條第2 項施用第二級毒品罪（共3 罪）、第10條第1
    項施用第一級毒品罪。被告持有海洛因、甲基安非他命毒品
    後，進而施用，其持有之低度行為應被施用之高度行為所吸
    收，均不另論其持有第一級、第二級毒品罪。被告所犯上開
    4 罪，犯意各別，行為互殊，應予分論併罰。
四、科刑：
    爰審酌施用毒品之行為不僅戕害自身身心健康，亦間接影響
    社會治安，被告前經觀察、勒戒後，仍未能戒斷毒癮，又因
    施用毒品而分別經本院以89年度訴字第2714號、99年度簡字
    第459 號判刑確定，且於99年7 月3 日施用甲基安非他命為
    警查獲後，竟於同月再度施用，顯見其對毒品之依賴情形非
    輕，實應使被告暫與毒品之誘惑隔離，促其斷絕毒害，並考
    量被告犯後坦承犯行等一切情狀，分別量處如主文所示之刑
    ，並定其應執行之刑，以資懲儆。
據上論斷，應依刑事訴訟法第273 條之1 第1 項、第299 條第1
項前段、第310 條之2 、第454 條，毒品危害防制條例第10條第
1 項、第2 項，刑法第11條前段、第51條第5 款，判決如主文。
本案經檢察官李英霆到庭執行職務。
中    華    民    國   100    年    3     月    18    日
                  刑事第十庭    法  官  王靖茹
以上正本證明與原本無異。
如不服本判決應於收受判決後10日內向本院提出上訴書狀，並應
敘述具體理由。其未敘述上訴理由者，應於上訴期間屆滿後20日
內向本院補提理由書(均須按他造當事人之人數附繕本)「切勿逕
送上級法院」。
中    華    民    國   100    年    3     月    18    日
                                書記官  楊明月
附錄本案論罪科刑法條：
毒品危害防制條例第10條
施用第一級毒品者，處 6 月以上 5 年以下有期徒刑。
施用第二級毒品者，處 3 年以下有期徒刑。